臺灣臺中地方法院民事裁定　　　　　　 100年度司護字第25號
聲　請　人　臺中市政府
法定代理人　胡志強
受　安置人　E281　　真實.
法定代理人　E281M　 真.
上列聲請人聲請停止保護安置事件，本院裁定如下：
    主  文
受安置人E281不予安置，並交付予法定代理人。
聲請程序費用由聲請人負擔。
    理  由
一、本件聲請意旨略以：受安置人E281（為十二歲以上未滿十八
    歲之少年，依兒童及少年福利法第四十六條規定「不得揭露
    足以識別兒童及少年身分之資訊」，真實姓名年籍詳卷對照
    表）於民國一百年一月二十四日由臺中市政府警察局少年隊
    在臺中市○○區○○路二二巷三弄八號尋獲，並查知受安置
    人E281於離家期間從事單純與客人喝酒聊天之陪酒工作，經
    評估受安置人有從事性交易之虞，爰依同條例第十六條第一
    項之規定向本院提出報告，經本院以一百年度司護字第十六
    號民事裁定准予安置於短期收容中心。惟受安置人於安置期
    間尚能遵守機構規定，學習能力尚佳，對於偏差行為已有悔
    意，未來計畫返校繼續完成國中學業；受安置人之家庭功能
    適當，受安置人之生母具有照顧教養受安置人之能力，可滿
    足受安置人基本生活需求，及提供穩定居住環境，親子情感
    依附關係尚可，基於受安置人最佳利益考量，聲請裁定受安
    置人不予安置，並交付其法定代理人，由聲請人繼續追蹤輔
    導並提供協助等語，另提出戶籍謄本、本院一百年度司護字
    第十六號裁定（以上均影本）、臺中市私立家扶希望學園觀
    察輔導報告書、臺中市政府社會工作員個案訪視處理建議表
    及補充報告書等為證。
二、按主管機關依兒童及少年性交易防制條例第十六條之規定安
    置後，應於二週至一個月內，向法院提出觀察輔導報告及建
    議處遇方式，並聲請法院裁定。法院受理前項聲請時，應於
    二週內為第十八條之裁定。如前項報告不足，法院得命主管
    機關於一週內補正，法院應於主管機關補正後二週內裁定；
    法院依審理之結果，認為該少年無從事性交易或從事之虞者
    ，應裁定不予安置並交付該少年之法定代理人、家長、最近
    親屬或其他適當之人，同條例第十七條、第十八條第一項定
    有明文。
三、經查，聲請人主張之事實，業據其提出前揭證據為證，經核
    屬實。經斟酌受安置人於同年二月八日由臺中市私立家扶希
    望學園輔導後之評估認：受安置人家庭功能適當，受安置人
    之生母雖具有照顧教養受安置人之能力，惟對於受安置人之
    行為難以管教；受安置人有反省自己的行為，期許自己能繼
    續完成學業，惟對與男友相處仍有期待，返家後生活狀況及
    就學是否穩定仍未可知，建議安置於中途學校以完成國中學
    業，並培養一技之長等情，此有該學園之觀察輔導報告書在
    卷足憑；另徵之臺中市政府社工員訪視結果略以：受安置人
    之家庭能提供受安置人基本生活需求及良好居住環境，其與
    生母之親子情感依附關係漸趨穩定，生母之照顧教養功能已
    有改善，觀察受安置人對於中輟期間之偏差行為已有悔意及
    知錯，並決定與男友斷絕連絡，返家後計畫就讀高職夜校半
    工半讀，目前正在準備今年五月份之學測，建議將受安置人
    交付家長照顧等情，此有臺中市政府社會工作員個案訪視處
    理建議表在卷可稽。本院審酌受安置人雖因不正確之價值觀
    而誤觸法網，惟其已深具悔意，且於安置期間，尚能遵守機
    構規定，加上受安置人家庭功能健全，親子關係良好，受安
    置人之法定代理人即生母具備足夠親職教育功能，衡情能彰
    顯親情及情緒支持之功能，依受安置人目前之情況，較適宜
    交付其法定代理人。綜上，認聲請人聲請將受安置人交付其
    法定代理人管教，與兒童及少年性交易防制條例第十八條第
    一項之規定情形相符，爰准受安置人不予安置，交付其法定
    代理人保護照顧，並由主管機關對相對人續予輔導及協助，
    使其能培養應付複雜社會情狀之能力，並養成正確之價值觀
    。
四、依兒童及少年性交易防制條例第十八條第一項、第五條，非
    訟事件法第二十一條第一項前段，裁定如主文。
中    華    民    國    100    年    3    月    23    日
                    家事法庭        司法事務官  羅欣寧
以上為正本係照原本作成。
如對本裁定抗告須於裁定送達後十日內向本院提出抗告狀（須附
繕本）。
中    華    民    國    100    年    3    月    23    日
                                    書  記  官  賴惠美